臺灣臺北地方法院刑事判決　　　　　　　　　　　　九十二年度訴字第一六０八號
　　公　訴　人　臺灣臺北地方法院檢察署檢察官
　　被　　　告　庚○○
　　　　　　　　丁○○
右列被告等因偽造文書案件，經檢察官提起公訴（九十二年度偵字第一四七八四號）
及移送併案審理（九十一年度偵字第二四八０三號），本院判決如左：
    主      文
庚○○、丁○○共同行使偽造私文書，足以生損害於公眾及他人，庚○○處有期徒刑
陸月，丁○○處有期徒刑肆月，如易科罰金，均以佰元折算壹日。
大華儷園大廈區分所有權人民國八十九年七月一日會議出列席單位及人員附冊上偽造
之「郭正廷」、「甲○○」、「張永發」、「林百州」、「丙○○」、「林清義」、
「阮林懷玉」、「林內右」、「乙○○」、「李瑞麟」、「胡楊素娟」、「張富美」
、「林志宏」、「鄭天恩」、「曹俊傑」之署押各壹枚及民國八十九年七月一日會議
出席委託書各壹紙上偽造「方素娥」與「李瑞麟」、「郭亮信」與「郭正廷」之署押
各壹枚均沒收。
    事     實
一、緣庚○○（配偶蔡游雪桃）與丁○○二人居住在臺北市中山區○○○路五００號
    二樓之二，為大華儷園大廈（共計門牌號碼臺北市中山區○○○路四八八巷一弄
    一、三、五、七、九、十一號與四八八巷一、三號及四九０、四九二、四九四、
    四九六、四九八、五００號等一棟八十一戶，領有臺北市政府工務局七二使字第
    一四八０號使用執照。）之住戶，大華儷園大廈於民國八十九年七月一日星期六
    晚上八時許，在一樓中庭內舉行第一次區分所有權人會議，由庚○○擔任主席，
    丁○○擔任記錄，二人為達訂定規約及成立公寓大廈管理組織以向主管機關報備
    之目的，明知「甲○○」、「張永發」、「林百州」、「丙○○」（業於八十九
    年三月二十二日將所有門牌號碼臺北市中山區○○○路四九０號四樓之房屋出售
    李明燦，於同年四月五日經臺北市中山地政事務所登簿。）、「林清義」、「阮
    林懷玉」、「林內右」、「乙○○」、「胡楊素娟」、「張富美」、「林志宏」
    、「鄭天恩」、「曹俊傑」等十三名住戶皆未出席與會；另住戶「郭正廷」與「
    郭亮信」、「李瑞麟」與「方素娥」亦未親自出席或簽具會議出席委託書，且上
    開住戶均未授權庚○○代為簽名，庚○○、丁○○二人竟共同基於偽造署押及行
    使偽造私文書之犯意聯絡，於八十九年七月一日開會前後之不詳時、地，由庚○○於大華儷園大廈區分所有權人八十九年七月一日會議出列席單位及人員附冊上
    接續偽造「郭正廷」、「甲○○」、「張永發」、「林百州」、「丙○○」、「
    林清義」、「阮林懷玉」、「林內右」、「乙○○」、「李瑞麟」、「胡楊素娟
    」、「張富美」、「林志宏」、「鄭天恩」、「曹俊傑」等十五名住戶之簽名，
    同時並於八十九年七月一日會議出席委託書各一紙上接續偽造「方素娥」與「李
    瑞麟」、「郭亮信」與「郭正廷」之簽名，用以偽造方素娥委託李瑞麟、郭亮信
    委託郭正廷出席該次會議之不實私文書，提交於該次會議，決議通過「訂立規約
    」及「成立管理組織，並向臺北市政府申請管理組織報備。」二提案，之後，由
    庚○○據以製作內容虛罔之實際出席區分所有權人為六十五人、出席區分所有權
    比例為一萬分之八千零二十二之大華儷園大廈第一次區分所有權人會議會議記錄
    ，再由庚○○、丁○○二人於主席及記錄欄位簽名蓋章，由庚○○以組成之大華
    儷園大廈管理委員會主任委員之名義，於八十九年八月十一日向臺北市政府提出
    八十九年八月十日大華儷園八九字第００一號申請報備書，並檢附公寓大廈管理
    委員會申請書檢查表、大華儷園大廈區分所有權的基本資料表、七二使字第一四
    八０號使用執照存根、區分所有權人名冊、八十九年七月一日第一次區分所有權
    人會議會議記錄與上開會議出列席單位及人員附冊等各一件暨會議出席委託書二
    紙及規約等文件，由臺北市政府府工務局建築管理處公寓大廈管理科股長陳志良
    受理審核文件齊全後，即以臺北市政府八十九年九月二日府工建字第八九０八０
    一四四００號函同意備查，並依公寓大廈管理組織申請報備處理原則五之程序發
    給「公寓大廈管理組織報備證明」，足以生損害於郭正廷等十五名住戶及主管機
    關對於公務大廈管理委員會報備證明發給之正確性。
二、案經大華儷園大廈住戶己○○訴請臺灣臺北地方法院檢察署檢察官偵查起訴及移
    理      由
一、訊據被告庚○○、丁○○固均坦承有右揭製作會議記錄持向主管機關申請核備管
    理組織等情事，惟均矢口否認有何犯罪之故意。被告庚○○辯稱：我於八十八年
    間因原主任委員王派通遷離，而暫代主任委員之職務，原管理委員會即有向主管
    機關立案備查之決議，乃於八十八年八月間為產權之調查，同年十月二日召開區
    分所有權人會議，以利住戶規約訂立等事宜，然因住戶簽到名冊字跡潦草，不易
    辨識，經臺北市政府承辦人員予以指正後，又再重新制作本件之出列席人員名冊
    ，實際上八十九年七月一日並未召開區分所有權人會議，右揭「郭正廷」等十五
    名住戶之簽名確實係我所為，我為免打擾該等住戶，所以代為簽名，且沒有注意
    到多簽了許多住戶之姓名，不僅無犯罪之故意，亦無生損害之可言，我於八十九
    年十二月二十六日之區分所有權人會議已經報告准予管理組織立案一事，當時告
    訴人己○○及與會人員均無爭執，告訴人因長期占用停車位經決議催繳車租，始
    提出告訴等語。被告丁○○辯稱：會議記錄是被告庚○○所製作，我因信任他及
    實際上住戶出席會議有代為簽到之情形，所以沒有注意出列席人員簽名人數，即
    在會議記錄之記錄欄位處簽章，我沒有犯罪之故意等語。經查：
(一)被告庚○○（配偶蔡游雪桃）與丁○○二人自承居住在臺北市中山區○○○路五
    ００號二樓之二，大華儷園大廈為一門牌號碼臺北市中山區○○○路四八八巷一
    弄一、三、五、七、九、十一號與四八八巷一、三號及四九０、四九二、四九四
    、四九六、四九八、五００號等一棟八十一戶，領有臺北市政府工務局七二使字
    第一四八０號使用執照之事實，有被告庚○○以組成之大華儷園大廈管理委員會
    主任委員名義，於八十九年八月十一日向臺北市政府提出八十九年八月十日大華
    儷園八九字第００一號申請報備書及檢附之公寓大廈管理委員會申請書檢查表、
    大華儷園大廈區分所有權的基本資料表、七二使字第一四八０號使用執照存根、
    區分所有權人名冊等影本附卷可稽，按公寓大廈管理條例第二十六條第一項：「
    公寓大廈建築物所有權人登記之區分所有權人達三分之二以上及其區分所有權比
    例合計三分之二以上時，起造人應於六個月內召集區分所有權人召集區分所有權
    人會議訂定規約，並向地方主管機關報備。」之規定，大華儷園大廈雖係於公寓
    大廈管理條例施行前已取得建造執照及使用執照之公寓大廈，為訂定規約，仍應
    依八十五年十一月二十二日修訂之公寓大廈管理組織申請報備處理原則三、四之
    程序向主管機關臺北市政府申報公寓大廈管理組織之核備，始能發給報備證明。
    因此，為通過成立公寓大廈管理組織核備之規約，大華儷園大廈應有建築物所有
    權人登記之區分所有權人達三分之二以上之出席及其區分所有權比例合計三分之
    二以上之同意，始能訂定該規約，亦即須有區分所有權人五十四人以上之出席及
    區分所有權區分比例合計三分之二以上之同意，該規約之訂定，使符合上開核備
    之法定程序。
(二)大華儷園大廈之區分所有權人會議通常係於每年之年底召開，八十八年十月二日
    召開之區分所有權會議有公告及開會，住戶甲○○（由其配偶張永豐代理出席）
    、乙○○、丙○○、戊○○等人均有出席等情，業據大華儷園大廈住戶即證人甲○○、乙○○、丙○○、戊○○於本院結證在卷（詳見審判筆錄），是被告庚○○所提八十八年十月二日大華儷園大廈八十九年度區分所有權人會議開會通知單
    及出列席單位及人員附冊等影本，應堪以作為該次會議召開之證據；然觀諸該會
    議通知單所載之會議主題「一、年度報告。二、改選主任委員及各棟委員。三、
    訂立住戶規約。四、管理事務及提案事項討論。五、臨時動議。六、年終摸彩。
    七、停車位抽籤。」及僅有住戶五十三人之簽名（未達訂定規約出席人數之法定
    標準），又無會議記錄之提出，實難認該次會議有決議通過成立公寓大廈管理組
    織，向主管機關申請備查、發給證明之事實。
(三)大華儷園大廈區分所有權人會議於八十九年七月一日究竟曾否召開？住戶即證人
    戊○○於本院審理時證稱：一般區分所有權人會議都是在年底開會，七月有特別
    召開一次住戶大會，要成立合法管委會，不能確定是八十八年或是八十九年的七
    月，我有參加八十八年十月二日的區分所有權人會議，我確定參加八十八年及八
    十九年七月一日二次會議等語在卷（詳見本院審判筆錄），而證人戊○○除確認
    曾在七月召開會議外，並證述其曾任管理委員會之財務委員，則依卷附大華儷園
    大廈八十九年七月一日區分所有權人會議會議記錄第二案決議所載，證人同時擔
    任改選後之委員，以其曾任財務委員之重要職務，依區分所有權會議召開之通常
    經驗，其對於成立管理組織申請報備之重要會議應必然參與，所證應堪以採信。
    再核對二次會議住戶之出席人數一為五十三人、一為六十五人，所占區分所有權
    人數及所有權比例必然不同，互核結果，僅郭正廷、郭亮信、甲○○、唐美雲、
    丙○○、張富美等人有出席八十八年十月二日之區分所有權人會議，其餘「張永
    發」、「林百州」、「林清義」、「阮林懷玉」、「林內右」、「李瑞麟或方素
    娥」、「胡楊素娟」、「林志宏」、「鄭天恩」、「曹俊傑」等住戶均未出席八
    十八年十月二日之會議；另八十九年七月一日會議出列席單位及人員附冊內所載
    出席人員有二十六名並未出席八十八年十月二日之會議，八十八年十月二日會議
    出列席單位及人員附冊內所載出席人員則有十三名未出席八十九年七月一日之會
    議，告訴人己○○於本院審理時復證稱未出席八十八年十月二日之會議（出席人
    員上之簽名非其所為），參以卷附大華儷園大廈八十九年七月一日區分所有權人
    會議記錄之內容明顯與八十八年八月十日之區分所有權人會議開會通知單所列舉
    事項未盡一致，被告庚○○於本院詢問時並供稱：八十八年十月二日開會後就有
    注意到向建管處核備人數超過三分之二是五十五人（包括住戶林金足是三戶），
    八十九年七月一日會議紀錄是我做的，出席人數六十五人，決議內記載比例八十
    點二，與五十五人不相符，多出來的人我認為簽沒關係，包括張富美的簽名都是
    我簽的，這十三個人的簽名都與我的筆跡不同也不是一式的簽名，是我隨意簽的
    ，八十九年七月一日會議記錄後出席人員附冊附具的會議出席委託書會議日期也
    是八十九年七月一日，委託書下面註記請交庚○○等字是我寫的，可能是他們在
    名冊上的序號與出席姓名不同，所以補委託書，委託書上方素娥、李瑞麟是我簽
    的，郭亮信、郭正廷也是我簽的，八十八年十月二日出席人員名冊及簽名並無李
    、方的簽名等語（詳見本院審判筆錄），顯見其對於二次會議記錄上關於出席人
    數之出入是有認識的，然核對二次會議出列席單位及人員附冊上所編住戶序號根
    本不同，若以此認有提出委託書之必要，當應全部重新提出，且出席與序號有何
    關連？況其既認八十八年十月二日區分所有權人會議之出席人數及區分所有權比
    例已符合法律規定，何必再畫蛇添足。又既然管理組織之核備是急迫之事情，其
    於八十八年八月間就已開始調查產權，何以八十八年十月二日會議決議之後，竟
    因簽名不清晰而遲至八十九年八月十一日始提出申請報備書？又為何要製作不同
    之會議日期？何以其據以製作之八十八年十月二日之會議記錄無法提出，卻仍留
    存較不重要之開會通知單等資料？因此，被告庚○○辯稱八十九年七月一日並無
    舉行區分所有權人會議，實難憑採。
(四)卷附大華儷園大廈區分所有權人八十九年七月一日會議出列席單位及人員附冊上
    「郭正廷」、「甲○○」、「張永發」、「林百州」、「丙○○」、「林清義」
    、「阮林懷玉」、「林內右」、「乙○○」、「李瑞麟」、「胡楊素娟」、「張
    富美」、「林志宏」、「鄭天恩」、「曹俊傑」等十五名住戶之簽名，均非住戶
    所為等情，業據上開住戶於審判外或於本院審理時分別陳（證）述在卷，住戶丙○○業於八十九年三月二十二日將所有門牌號碼臺北市中山區○○○路四九０號
    四樓之房屋出售李明燦，於同年四月五日經臺北市中山地政事務所登簿一事，有
    上開所有權移轉登記資料附卷可稽，則被告庚○○坦承該等簽名為其所偽造一事
    ，應與事實相符。至大華儷園大廈區分所有權人八十九年七月一日會議出席委託
    書各一紙上之「方素娥」與「李瑞麟」、「郭亮信」與「郭正廷」之簽名，以肉
    眼觀察與被告在該方素娥委託李瑞麟出席之委託書下方註記之「請交... 大華儷
    園大廈管理委員會庚○○」字跡相同，且與郭亮信、郭正廷在八十八年十月二日
    區分所有權人會議之出席人員簽到之簽名不同，因此，被告庚○○供稱該私文書
    上之簽名為其所偽造一事，應堪採信。而以上開出席人員名冊上被告簽具之住戶
    簽名等字跡相互間均不一致，且與其自己之簽名字跡亦不相同，顯然其有刻意製
    造係本人簽名之用意，所辯無犯罪故意云云，應係事後卸責之詞。
(五)依卷附大華儷園大廈八十九年七月一日第一次區分所有權人會議會議記錄所載開
    會事由、開會時間、出（列）席單位及人員（實際出席人數六十五人）均與被告
    庚○○所提出大華儷園大廈八十八年十月二日區分所有權人會議開會通知單、出
    列席單位及人員附冊不同，被告丁○○在八十九年七月一日第一次區分所有權人
    會議會議記錄記錄欄位處簽章時，不可能未予注意二次會議記錄係不同，其竟仍
    同意簽章，由被告庚○○據以製作內容虛罔之實際出席區分所有權人為六十五人
    ，出席區分所有權比例為一萬分之八千零二十二之大華儷園大廈第一次區分所有
    權人會議會議記錄，於八十九年八月十一日向臺北市政府提出八十九年八月十日
    大華儷園八九字第００一號申請報備書，並檢附公寓大廈管理委員會申請書檢查
    表、大華儷園大廈區分所有權的基本資料表、七二使字第一四八０號使用執照存
    根、區分所有權人名冊、八十九年七月一日第一次區分所有權人會議會議記錄與
    上開會議出列席單位及人員附冊等各一件暨會議出席委託書二紙及規約等文件，
    由該府工務局建築管理處公寓大廈管理科股長陳志良受理審核文件齊全後，即以
    臺北市政府八十九年九月二日府工建字第八九０八０一四四００號函同意備查，
    並依公寓大廈管理組織申請報備處理原則五之程序發給「公寓大廈管理組織報備
    證明」（詳見卷附臺北市政府工務局建築管理處函送上開資料），當足以生損害
    於郭正廷等十五名住戶及主管機關對於公務大廈管理委員會報備證明發給之正確
    性，從而，被告二人間有犯意聯絡及行為分擔一事，亦堪以認定。
    綜上所述，本件事證明確，被告二人犯行堪以認定，應予依法論科。
二、查被告二人基於犯意聯絡，由被告庚○○在八十九年七月一日區分所有權人會議
    出列席單位及人員附冊一件上偽造住戶簽名之行為，核均係犯刑法第二百十七條
    第一項之偽造署押罪；被告二人基於犯意聯絡，由被告庚○○接續在八十九年七
    月一日區分所有權人會議會議出席委託書上二紙偽造住戶簽名，並持向主管機關
    申請核備之行為，核均係犯刑法第二百十六條、第二百十條之行使偽造私文書罪
    ，檢察官認被告於出列席單位及人員附冊上偽造住戶簽名而持以申請核備之行為
    ，應依刑法第二百十六條、第二百十條之行使偽造私文書罪處斷，惟查該等簽名
    並非表示該名冊為遭偽造署押名義者所製作，實難認屬偽造之私文書，而單純於
    出席會議之簿冊上報到簽名，其簽名尚難認已屬表示一定用意之私文書，應仍屬
    單純之署押，然檢察官既認偽造署押之行為包括於偽造私文書行為之內，與行使
    偽造私文書罪間有高度行為吸收低度行為之實質上一罪關係，則其高度行為雖不
    應論處，仍應就其所犯低度之偽造署押罪論處之，當毋庸另就行使偽造私文書部
    分為無罪之諭知，併予敘明。被告等偽造住戶簽名用以偽造會議出席委託書，持
    以行使，該偽造署押為偽造私文書之部分行為，與偽造私文書之低度行為均應為
    行使之高度行為所吸收，不另論罪。被告二人間，有犯意聯絡及行為分擔，應依
    刑法第二十八條規定論以共同正犯。被告等於出列席單位及人員附冊上偽造十五
    名住戶之署押及行使偽造之二份會議出席委託書等行為間，係基於單一偽造署押
    及偽造私文書犯意而行使之目的而接續為之，行為次數無從強為區隔，為一行為
    觸犯數罪名，應依刑法第五十五條規定從一重之行使偽造私文書罪處斷，則該行
    使偽造會議出席委託書之行為雖未據檢察官起訴，與移送相同事實併案審理部分
    ，本院基於裁判上一罪關係，均應併予審究之。本院審酌被告庚○○前於七十二
    年間因違反票據法案件，經本院分別判科罰金三千八百元及三萬九千五百元確定
    ，於七十三年八月十日執行完畢，七十三年間因妨害兵役案件，經本院判處拘役
    五十日確定，於七十四年二月六日執行完畢；被告丁○○前未曾觸犯過刑事法律
    ，此有臺灣高等法院被告全國前案紀錄表二件在卷可按，犯罪之方法、目的及犯
    罪後均否認犯行之態度等一切情狀，認檢察官就被告庚○○所為之求刑尚嫌過重
    ，就被告丁○○所為之求刑為適當，爰分別量處如主文所示之刑，以資懲儆。又
    按刑法第四十一條：「犯最重本刑為三年以下有期徒刑之罪，而受六個月以下有
    期徒刑或拘役之宣告，因身體、教育、職業或家庭之關係，執行顯有困難者，得
    以一元以上三元以下折算一日，易科罰金。」規定業於九十年一月四日修正，同
    年月十日公布、同年月十二日生效施行，修正後刑法第四十一條第一項：「犯最
    重本刑為五年以下有期徒刑以下之刑之罪，而受六個月以下有期徒刑或拘役之宣
    告，因身體、教育、職業、家庭之關係或其他正當事由，執行顯有困難者，得以
    一元以上三元以下折算一日，易科罰金。但確因不執行所宣告之刑，難收矯正之
    效，或難以維持法秩序者，不在此限。」規定較修正前之規定有利於被告二人，
    自應依刑法第二條第一項本文規定適用修正後刑法第四十一條第一項前段規定，
    並均諭知易科罰金之折算標準。
三、大華儷園大廈區分所有權人八十九年七月一日會議出列席單位及人員附冊上偽造
    之「郭正廷」、「甲○○」、「張永發」、「林百州」、「丙○○」、「林清義
    」、「阮林懷玉」、「林內右」、「乙○○」、「李瑞麟」、「胡楊素娟」、「
    張富美」、「林志宏」、「鄭天恩」、「曹俊傑」之署押各一枚及八十九年七月
    一日會議出席委託書各一紙上偽造「方素娥」與「李瑞麟」、「郭亮信」與「郭
    正廷」之署押各一枚，應依刑法第二百十九條規定宣告沒收之。
四、公訴意旨另以：被告二人基於犯意之聯絡，由被告庚○○據以製作內容虛罔之實
    際出席區分所有權人為六十五人，出席區分所有權比例為一萬分之八千零二十二
    之大華儷園大廈第一次區分所有權人會議會議記錄，再由被告庚○○、丁○○二
    人於主席及記錄欄位簽名蓋章，由被告庚○○以組成之大華儷園大廈管理委員會
    主任委員之名義，於八十九年八月十一日向臺北市政府提出八十九年八月十日大
    華儷園八九字第００一號申請報備書，並檢附公寓大廈管理委員會申請書檢查表
    、大華儷園大廈區分所有權的基本資料表、七二使字第一四八０號使用執照存根
    、區分所有權人名冊、八十九年七月一日第一次區分所有權人會議會議記錄與上
    開會議出列席單位及人員附冊等各一件暨會議出席委託書二紙及規約等文件，由
    該府工務局建築管理處公寓大廈管理科股長陳志良受理審核文件齊全後，即以臺
    北市政府八十九年九月二日府工建字第八九０八０一四四００號函同意備查，並
    依公寓大廈管理組織申請報備處理原則五之程序發給「公寓大廈管理組織報備證
    明」，足以生損害於郭正廷等十五名住戶及主管機關對於公務大廈管理委員會報
    備證明發給之正確性，尚共同涉犯刑法第二百十四條之使公務員登載不實事項於
    所掌公文書罪嫌，並與其前述論罪部分有方法目的之牽連關係等語。惟查，檢察
    官對於被告持以申請報備後，究竟公務員據以登載於何等職務上所掌之公文書，
    並未於起訴書中敘明，其逕行認定被告構成使公務員登載不實罪，似嫌無據，且
    依卷附大華儷園大廈管理委員會管理組織報備案等資料所示（詳見九十一年度他
    字第五三九三號偵查卷宗第十五頁至第四十五頁），臺北市政府八十九年九月二
    日府工建字第八九０八０一四四００號函同意備查之內容僅記載「... 經核符合
    規定，同意備查，隨文檢附公寓大廈管理組織報備證明乙紙，請查照。」等語，
    並無任何關於出席區分所有權人會議之人數及出席者姓名之記載。再依申請報備
    書文件之「受理結果」及「核稿」二欄，僅有符合規定准予備查及股長陳志良之
    職章，公務員僅就申請人提出之資料進行形式審核，如核准即發給前述報備證明
    ，至於申請人呈報之出席區分所有權人會議之人數及姓名，承辦之公務員並未據
    其申報另行登載於任何之公文書上，是縱申報之資料有所虛妄不實，亦不能論以
    刑法第二百十四條之使公務員登載不實事項於所掌公文書罪，然依公訴意旨認被
    告二人此部分行為與其前述論罪部分有裁判上一罪之牽連關係，爰不另為無罪之
    諭知。
據上論斷，應依刑事訴訟法第二百九十九條第一項前段，刑法第二條第一項本文、第
二十八條、第二百十七條第一項、第二百十六條、第二百十條、第五十五條、第四十
一條第一項前段、第二百十九條，罰金罰鍰提高標準條例第二條判決如主文。
本案經檢察官呂建興到庭執行職務。
中      華      民      國    九十三    年      六      月      一      日
                                    臺灣臺北地方法院刑事第一庭
                                        審判長法  官  劉方慈
                                              法  官  陳容正
                                              法  官  朱夢蘋
右正本證明與原本無異。
對於本件判決如有不服，應於收受送達後十日內，向本院提出上訴書狀，上訴於臺灣
高等法院，並按他造當事人之人數附具繕本。
                                              書記官  周小玲
中　　　華　　　民　　　國　　九十三　　年 　　 六　　　月　　　一  　　日
附錄論罪法條：
刑法第二百十七條
偽造印章、印文或署押，足以生損害於公眾或他人者，處三年以下有期徒刑。
刑法第二百十九條：
偽造之印章、印文或署押，不問屬於犯人與否，沒收之。
刑法第二百一十六條
行使第二百十條至第二百十五條之文書者，依偽造、變造文書或登載不實事項或使登
載不實事項之規定處斷。
刑法第二百十條
偽造、變造私文書，足以生損害於公眾或他人者，處五年以下有期徒刑。
